【裁判字號】    98,上訴,5068
【裁判日期】    990609
【裁判案由】    毒品危害防制條例
【裁判全文】
臺灣高等法院刑事判決                98年度上訴字第5068號
上  訴  人
即  被  告  乙○○原名賴榮傑.
選任辯護人  陳學驊律師
上列上訴人因違反毒品危害防制條例案件，不服臺灣桃園地方法
院98年度訴字第374號，中華民國98年11月9日第一審判決（起訴
案號：臺灣桃園地方法院檢察署97年度偵字第657號、97年度偵
字第14063號、97年度偵字第20406號、97年度偵字第21896號、
97年度偵字第24322號），提起上訴，本院判決如下：
    主  文
原判決撤銷。
乙○○持有第一級毒品，累犯，處有期徒刑捌月；附表編號1、2
所示之物沒收銷燬之。其餘被訴販賣第一級毒品、第二級毒品部
分，均無罪。
    事  實
一、乙○○前於民國94年間因違反毒品危害防制條例案件，經臺
    灣桃園地方法院於94年5月5日以94年度訴字第307號判處有
    期徒刑8月、6月，並定應執行刑為有期徒刑1年確定。其於
    94年7月12日入監服刑，甫於95年7月8日執行完畢出監。詎
    仍不知悛悔。明知海洛因及甲基安非他命係經毒品危害防制
    條例公告禁止持有之第一級及第二級毒品，任何人均不得擅
    自持有之，竟於某不詳之時間地點，以某不詳之方式購得如
    附表編號1所示之第一級毒品海洛因2包、附表編號2所示之
    第二級毒品甲基安非他命4包而持有之。嗣於民國96年12月
    18 日晚間10時50分許，在上開住處門口遭警盤查，乙○○
    丟棄上述第一級毒品海洛因其中之1包（毛重3.83公克）在
    地上，為警察覺，旋於當晚11時10分許，經乙○○同意搜索
    門口旁其所有之車牌號碼1116-R X號自用小客車內，扣得如
    附表編號4、6所示之物。再於同晚11時20分許，亦經同意搜
    索在乙○○前開住處房內，扣得電腦桌上如附表編號7所示
    之物、小保險櫃內有上述第二級毒品甲基安非他命其中之2
    包（12.35公克），並扣得如附表編號7至12所示之物，懸掛
    牆上短褲口袋有上述第二級毒品甲基安非他命其中之1包（
    毛重1.2公克）、房內廁所花盆架有上述第二級毒品甲基安
    非他命其中之1包（毛重1. 09公克）、化妝台抽屜內有上述
    第一級毒品海洛因其中之1包（毛重5.1公克）。
二、案經桃園縣政府警察局中壢分局、平鎮分局及大園分局報請
    臺灣桃園地方法院檢察署檢察官偵查起訴。
    理  由
壹、有罪部分
一、被告對於上揭時地，為警持搜索票查獲，於其所駕駛之上開
    自用小客車及上址住處內，分別扣得如事實欄所示之第一級
    毒品海洛因、第二級毒品甲基安非他命之事實，業據被告乙
    ○○於警詢、偵訊、原審及本院審理中均供承不諱，並有搜
    索扣押筆錄、扣押物品目錄表各1份在卷可稽。而前開扣案
    之第一級毒品海洛因2包（淨重7.94公克）經法務部調查局
    於97年1月20日以調科壹字第09723005630號鑑定書鑑定結果
    ，確檢出第一級毒品海洛因成分（見臺灣桃園地方法院檢察
    署97年度偵字第657號偵查卷宗第81頁）；扣案之第二級毒
    品甲基安非他命4包（毛重13.86公克，空包裝總重1.06公克
    ）經內政部警政署刑事警察局於97年2月19 日以刑鑑字第
    0970 0970015271號鑑定書鑑定結果，確檢出甲基安非他命
    成分（見臺灣桃園地方法院檢察署97年度偵字第657號偵查
    卷宗第80頁）。足認被告此部分之自白與事實相符，其持有
    上開第一級毒品海洛因及第二級毒品甲基安非他命之事實，
    堪以認定。
二、按毒品危害防制條例雖增訂第十一條第三項：「持有第一級
    毒品純質淨重十公克以上者，處一年以上七年以下有期徒刑
    ，得併科新臺幣一百萬元以下罰金」、第四項：「持有第二
    級毒品純質淨重二十公克以上者，處六月以上五年以下有期
    徒刑，得併科新臺幣七十萬元以下罰金」，惟被告所持有之
    第一、二級毒品均無從證明有逾上開數量，故無比較新舊法
    之必要，附此說明。核被告乙○○所為，係犯毒品危害防制
    條例第11條第1項持有第一級毒品罪及第2項持有第二級毒品
    罪。公訴人認被告係犯同條例第5條第1項、第2項之意圖販
    賣而持有第一級、第二級毒品罪，尚有未合，應予變更起訴
    法條。被告以一行為觸犯上開二罪名，為想像競合，應從一
    重之持有第一級毒品罪處斷。又被告有事實欄所示之科刑及
    執行紀錄，有卷附本院被告前案紀錄表1份可稽，其受有期
    徒刑之執行完畢後，五年以內故意再犯有期徒刑以上之罪，
    為累犯，應依刑法第47條第1項之規定加重其刑。
三、原審認被告罪證明確予以論罪科刑，固非無見，惟查：按意
    圖販賣而持有毒品罪，係行為人原無販賣營利之意圖，於購
    入或因其他原因取得毒品後，始另行起意販賣營利者而言。
    如非以營利售賣意圖而販入，或因其他原因而持有，嗣起意
    圖利售賣，尚未著手於賣出行為，始成立意圖販賣而持有毒
    品罪責（最高法院90年度台上字第2046號、95年度台上字第
    3574號判決意旨參照）。又所謂意圖，乃犯罪構成之主觀的
    違法要素，亦屬犯罪成立之要件，而行為人是否具有販賣之
    意圖，必須有相當之客觀事實，足以表明其主觀上之意念之
    遂行性及確實性，始足當之。且販賣毒品之營利意圖，應從
    客觀上之社會環境、情況及證人、物證等資料，依據證據法
    則綜合研判認定。本案公訴人所舉之證據，並無法證明被告
    有販賣第一級毒品海洛因、第二級毒品甲基安非他命予劉運
    寶、甲○○、朱信吉、李孟陽及莊志豪之犯行（詳後述），
    復查無其他積極證據足以證明被告持有扣案毒品後，復另行
    起意販賣營利，原審遽以認被告涉犯意圖販賣而持有第一級
    、第二級毒品罪，尚有未洽。被告上訴否認犯罪，即有理由
    ，自應由本院將原判決撤銷。爰審酌被告乙○○之犯罪動機
    、目的、手段、生活狀況、教育程度等一切情狀，量處如主
    文第二項所示之刑。扣案如附表編號1、2所示之海洛因、甲
    基安非他命，分屬毒品危害防制條例所規定之第一級、第二
    級毒品，應依毒品危害防制條例第18條第1項前段沒收銷燬
    之。至於如附表編號2所示鑑定用罄之第二級毒品甲基安非
    他命部分，既已因鑑驗而不復存在，故不為諭知沒收銷燬。
    至扣案如附表編號1、2所示海洛因、甲基安非他命之包裝袋
    ，因直接與上開毒品接觸，雖非毒品，惟因包裝與其上極微
    量之毒品均已合而為一，無從析離，應整體視為毒品，併依
    毒品危害防制條例第18條第1項前段之規定，宣告沒收銷燬
    。另扣案如附表編號3所示之白色粉末，非違禁物，亦無積
    極證據證明係供被告為本件犯罪或預備犯罪所用之物，自無
    庸宣告沒收。至扣案如附表編號6、9、11之各式夾鍊袋共
    144個、附表編號7、12所示電子磅秤2臺及攪拌器1個、附表
    編號號4、5、8、10、13、14所示之物，與本件犯罪無涉，
    自無從為沒收之諭知。
貳、無罪部分
一、公訴意旨略以：乙○○前因犯施用毒品案件，經臺灣桃園地
    方院判處有期徒刑一年確定，於民國95年7月7日縮刑期滿執
    行完畢，仍不知悔改，分別為下列犯行：
（一）意圖營利，基於販賣第二級毒品安非他命之犯意，於97年
      2月底某日，在其位於桃園縣觀音鄉保障村14鄰草漯102號
      住處門外，以新臺幣（下同）5, 000元代價，將安非他命
      1包販售給劉運寶，以供吸食，嗣因劉運寶遭獲供出前情
      而得悉。
（二）意圖營利，基於販賣第一級毒品海洛因犯意，於97年5月
      20日前之5月間某日，，在桃園縣觀音鄉大同村8鄰90之42
      號處，以3,000元之代價，將海洛因1包販售給甲○○吸食
      ，嗣因甲○○遭查獲供出前情而得悉。
（三）意圖營利，基於販賣第一級毒品海洛因犯意，於97年4 月
      底某日，在其位於桃園縣觀音鄉保障村14鄰草漯102號住
      處，以1,000元代價，販賣海洛因予朱信吉；同年夏天某
      日，在桃園縣觀音鄉富林村某公園處，以3, 000元代價，
      出售不詳數量海洛因給李孟陽。嗣為警據報於同年6月11
      日，持法院核發搜索票，至乙○○前開住處搜索，扣得海
      洛因6包（毛重6公克）、安非他命1包（毛重0.7公克）。
（四）意圖營利，基於販賣第一級毒品海洛因與第二級毒品安非
      他命犯意，於97年9月12日凌晨某時，在桃園縣觀音鄉○
      ○村○○○道路，以1,000元代價，出售不詳數量之海洛
      因予莊志豪施用；同年月14日下午2時50分許，在桃園縣
      觀音鄉○○路某處，以500元代價，出售不詳數量之安非
      他命予莊志豪。嗣於同年月15日下午4時30分許，為警持
      法院核發之搜索票，在乙○○上開住處，扣得安非他命1
      包（淨重2.9公克）、海洛因1包（0.12公克）、殘渣袋2
      只、吸食器1組、夾鏈袋3小包。因認乙○○涉犯毒品危害
      防制條例第4條第1項販賣第一級毒品海洛因、第2項販賣
      第二級毒品安非他命等罪嫌。
二、公訴人認被告乙○○涉犯毒品危害防制條例第4條第1項販賣
    第一級毒品海洛因、第2項販賣第二級毒品安非他命等罪嫌
    ，無非係以證人劉運寶、甲○○、朱信吉、李孟陽及莊志豪
    於警詢、偵訊時之供述，被告乙○○坦認有馬自達自用小客
    車及本次扣案物為其所有，並認識證人李孟陽、朱信吉二人
    ，與被告住處照片、司法警察97年11月20日調查報告為其主
    要論據。訊據被告乙○○矢口否認公訴人所指犯行，辯稱：
    其不認識劉運寶、甲○○；甲○○供稱與其相識及向其買受
    毒品之時間，正值被告出國期間；其與朱信吉間有個人恩怨
    、與李孟陽間有債務糾務，因此才遭朱信吉、李孟陽誣陷其
    有販賣毒品；僅無償轉讓第二級毒品安非他命予莊志豪一次
    ，並未販賣毒品予莊志豪等語。
三、按犯罪事實應依證據認定之，無證據不得認定其犯罪事實，
    刑事訴訟法第154條第2項定有明文。又認定犯罪事實所憑之
    證據，雖不以直接證據為限，間接證據亦包括在內；然而無
    論直接或間接證據，其為訴訟上之證明，須於通常一般之人
    均不致有所懷疑，而得確信其為真實之程度者，始得據為有
    罪之認定，倘其證明尚未達到此一程度，而有合理之懷疑存
    在時，事實審法院復已就其心證上理由予以闡述，敘明其如
    何無從為有罪之確信，因而為無罪之判決，尚不得任意指為
    違法。依刑事訴訟法第161條第1項之規定，檢察官對於起訴
    之犯罪事實，應負提出證據及說服之實質舉證責任，倘其所
    提出之證據，不足為被告有罪之積極證明，或其指出證明之
    方法，無從說服法院以形成被告有罪之心證，基於無罪推定
    之原則，自應為有利於被告之認定，最高法院46年台上字第
    809號、76年台上字第4986號、92年台上字第128號分別著有
    判例。經查：
（一）證人劉運寶於警詢中供稱：我向綽號「小霖」男子共購買
      三次毒品，第三次於97年2月底，此次即遭警方查獲，我
      都是打電話0000000000、0000000000與他聯繫後，由他將
      毒品送到我觀音住處（見97偵字第24322號卷第22頁背面
      ），於偵查中供稱：這次吸食的毒品是我今年2月底，向
      綽號「小霖」或「阿全」買的，我去他家拿5,000元安非
      他命，是他女朋友從樓上拿下來給我的（同上卷第38頁）
      。依證人劉運寶上開供述，對於其與被告在何處進行毒品
      交易，前後供述已有不一。又證人劉運寶於原審審理時到
      庭證述：我去被告家三次，每次都是李孟陽載我去的等語
      （見原審卷第64頁背面），惟證人李孟陽於偵訊及原審審
      理時均到庭證述其未曾到過被告住處（見97偵字第14063
      號卷第63頁、原審卷第107頁），則證人劉運寶之證述，
      是否可信，即有疑問。雖被告坦承其於案發當時有開一部
      馬自達3藍色自用小客車，與證人劉運寶之指述相符，然
      駕駛該車款者眾，在無其他積極證據證明被告有販賣毒品
      之情形下，實難僅憑被告於案發當時有開一部馬自達3藍
      色自用小客車，即為不利於被告認定。
（二）證人甲○○於警詢中供稱其於96年9月間起至97年5月29日
      為警查獲為止，均向被告購買第一級毒品海洛因，惟經本
      院就被告之入出境資料查詢，被告係於96年8月24日出境
      ，於同年9月27日入境，此有法務部入出境資訊連結作業
      附卷可參，則被告辯稱其無法與甲○○於9月間結識並交
      易毒品，與證人甲○○所述之時間點有落差等語，即屬有
      據；復參酌證人甲○○於警詢中供稱其係以編號0000000
      （電話號碼為00-0000000）之公用電話與被告使用之行動
      電話門號0000000000、0000000000、0000000000、000000
      0000等號碼聯絡購買毒品事宜，經桃園地方法院檢察署檢
      察官調閱該四支行動電話門號於97年5月20日至同年5月29
      日間之電話雙向通聯紀錄，並無與公用電話編號0000000
      （電話號碼為00-0000000）之通聯紀錄，此有通聯紀錄附
      卷可稽（見97偵字第21896號卷第58至65頁），是證人甲
      ○○究有無向被告購買毒品，亦有疑問。又證人甲○○於
      原審審理時復翻異前詞，改稱警詢時是提藥亂講且與被告
      有仇故意誣陷，並未向被告購買毒品等語，於本院審理時
      復到庭證述曾用公用電話撥打前開四支手機號碼向被告購
      買毒品等語（見本院99年5月26日審判筆錄第6頁），前後
      證述不一，益證明證人甲○○於警詢時稱其向被告購買毒
      品乙節，難以採信。
（三）又被告辯稱其與證人朱信吉間確有於97年4、5月份，因朱
      信吉之母親謊報其窩藏搶奪嫌犯，致警察到家中搜索，引
      發被告不滿，遂找朱信吉之母親理論，並和朱信吉之家人
      發生衝突、丟擲石塊云云。查證人朱信吉於偵查中經檢察
      官質之何以敢指證被告，證人朱信吉答以：他就敢到我家
      亂了，我為什麼不敢指證他，他每次出什麼事就到我家說
      是我媽報的等語（見97偵字第14063號卷第70頁）。核與
      證人即大園分局草漯派出所警員丙○○於本院審理時到庭
      證述：派出所曾接到民眾檢舉被告窩藏搶奪嫌犯而到他家
      瞭解，亦曾受理被告到朱信吉家丟擲石塊事件，並到現場
      詢問朱信吉的母親，因為朱信吉母親是被丟擲石塊的，朱
      信吉就大聲說不用報案，報案也沒有用等語（見本院99年
      4月28日審判筆錄第4、5頁）相符，是被告辯稱其與證人
      朱信吉間有隙嫌等語，尚非無據。再者，證人朱信吉於警
      詢中供稱：最近一次是97年4月在他家二樓交易等語，於
      偵訊中供稱：最後一次交易是今年4、5月，約在我們附近
      有家7-11便利商店，他車子過來，我錢拿給他，他東西給
      我，我沒上車等語（見同上偵查卷第16、70頁），於原審
      審理時復改稱：沒有向被告購買毒品，偵查中所言是一時
      氣憤所虛構的等語（見原審卷第101背面至104頁）。依證
      人朱信吉之上開證述，關於最後一次之交易地點為何，前
      後證述不一，且於原審審理時復翻異前詞，改稱未曾向被
      告購買毒品，參酌被告與朱信吉於97年4、5月間已有所衝
      突，雙方因此心生嫌隙，被告是否仍願意與朱信吉於97年
      4月底交易毒品，即有疑問。
（四）證人李孟陽於警詢及偵查中雖供稱係向被告購買第一級毒
      品海洛因，最近一次是6到8月的某一天，我打電話給他，
      ，他都用易付卡電話換來換去的，號碼我也忘記了，我打
      電話問他有沒有東西，他說有，就約在我家公園那邊，他
      開藍色馬自達車來等語（見97偵字第14063號卷第11頁背
      面、第64頁），惟證人李孟陽於原審審理時到庭證述：我
      沒有向被告購買毒品，我在警詢筆錄中表示曾向被告購買
      毒品，係因當時我和被告有金錢來往，被告跟我要錢要的
      很兇，所以才在警詢這樣說；被告會去我老婆工廠要錢，
      我老婆知道我欠人家錢，說要跟我離婚，那時候一時氣憤
      所以誣指他；借這筆錢有寫借據及開本票，因為典當機車
      時，有請被告來中壢載我，遂知道被告所開車輛是藍色等
      語（見原審卷第106、107頁）。依證人李孟陽上開證述，
      關於其向被告購買毒品乙事，不僅前後證述不一，且於原
      審行交互詰問時亦就其係誣指被告等情詳加敘述，再者，
      證人李孟陽於原審審理時亦到庭證述其在偵查中檢察官質
      之何以敢講被告販賣毒品，而其答以「剛才你不是說做偽
      證七年以上」，實係肇因於一時氣憤，想說既然已經關了
      ，就不怕做偽證等語（見原審卷第108頁背面），是衡諸
      證人李孟陽於原審作證亦經具結，了解具結後將擔負偽證
      罪訴追之實質意涵，對於偵查中所誣指部分均能詳加說明
      ，而李孟陽與被告間亦確實有金錢往來，此有96年11 月
      30日書立、金額18,000之借據及本票附卷可參，是證人李
      孟陽於原審中關於其未向被告購買毒品之證述，應為可採
      。
（五）證人莊志豪於警詢時供稱：共向被告購買二次安非他命毒
      品，分別於97年9月12日1時許在觀音鄉○○村○○○○○
      道路上，以1,000元購得安非他命0.2公克，另一次是於97
      年9月14日14時50分在桃園縣觀音鄉○○路向被告以500元
      購得，都是被告主動撥打我行動電話問我要不要安非他命
      ，我不知道被告之行動電話；於偵查中供稱：第一次買是
      在被抓的前幾天晚上凌晨，我有被告電話，是我主動打電
      話給他，以現金1,000買一包海洛因，第二次也是我主動
      打電話給他，交易時間是下午兩點到三、四點，在快靠近
      南埔村往新坡的路上，在路邊把錢交給被告並取走東西等
      語（見97年度偵字第20406號卷第18、19、143、144頁）
      。於原審審理時到庭證述：我沒有和被告做毒品交易，只
      有我跟他討藥用，我打電話是跟他要藥，而且我只有打過
      兩次電話給他而已，97年9月12日凌晨1點沒有跟被告拿海
      洛因，那天並沒有和被告碰面，被查獲那天的安非他命是
      在汽車旅館桌上未經被告同意擅自拿取等語（見原審卷第
      112至114頁）。依證人莊志豪上開證述，先於警詢中證稱
      向被告購買二次安非他命，嗣於偵查中又改稱向被告購買
      一次海洛因，一次安非他命，於原審審理時復證述未向被
      告購買海洛因，被查獲那次的安非他命是在汽車旅館未經
      被告同意擅自取用的，證人莊志豪之證言前後不一，是否
      曾向被告購買毒品，已有可疑。又依證人莊志豪所使用之
      行動電話號碼0000000000與被告所使用之行動電話號碼
      0000000000及00 00000000之通聯紀錄顯示（見同上偵查
      卷第87至98頁），二人有相互撥打之紀錄，惟97年9月12
      日凌晨並無該二人之通聯紀錄，且與9月12日相近之通聯
      紀錄是9月9日20時15分及9月12日21時30分，縱被告與證
      人莊志豪有以行動電話聯繫，亦難得知其通話內容，而逕
      為不利於被告之認定，是證人莊志豪於原審審理時到庭證
      述其97年9月12日凌晨1點未向被告拿海洛因等語，應為可
      採。再者，犯施用第一、二級毒品罪，供出毒品來源因而
      破獲者，得減輕其刑，毒品危害防制條例第17條定有明文
      ；則施用毒品之人，如供出毒品之來源因而破獲者，既得
      獲邀減輕其刑之寬典，為擔保其所為陳述之真實性，自應
      有足以令人確信其陳述為真實之補強證據，始能資為論罪
      之依據。本件被告始終堅決否認有何非法販賣第一級毒品
      海洛因、第二級毒品安非他命予莊志豪之情事，證人莊志
      豪警詢時及偵查中不利於被告之陳述，並無確切補強證據
      足以證明確與事實相符，自難據莊志豪片面且先後不一之
      陳述，而為不利被告之認定。
四、綜上，本件公訴人所提出之各項證據，均不足以佐證證人等
    於警詢中、偵查中所述被告販賣第一級毒品海洛因、第二級
    毒品安非他命予其等之情節確與事實相符，而不足為被告有
    罪之積極證明，揆諸前揭說明，自難僅以證人等上開前後反
    覆不一之唯一指述，又無其他補強證據足證其供述確與事實
    相符之情況下，即遽認被告有公訴人所指販賣第一級、第二
    級毒品之犯行，故就此部分應為被告無罪判決之諭知。
五、原審疏未詳查，遽為被告有罪之判決，容有未當，被告上訴
    否認犯行，為有理由，自應由本院撤銷改判，並諭知被告無
    罪之判決。至於97年6月11日、9月15日所查扣之物品，因被
    告業經諭知無罪之判決，自無從宣告沒收，併予敘明。
據上論斷，應依刑事訴訟法第369條第1項前段、第364條、第300
條、第299條第1項前段、第301條第1項前段，毒品危害防制條例
第11條第1項、第2項、第18條第1項前段，刑法第11條、第55 條
、第47條第1項，判決如主文。
本案經檢察官曾忠己到庭執行職務
中    華    民    國    99    年    6     月    9     日
                    刑事第一庭審判長法  官  葉騰瑞
                                    法  官  王炳梁
                                    法  官  莊明彰
以上正本證明與原本無異。
檢察官如不服本判決，應於收受送達後10日內向本院提出上訴書
狀，其未敘述上訴之理由者並得於提起上訴後10日內向本院補提
理由書（均須按他造當事人之人數附繕本）「切勿逕送上級法院
」。
                                    書記官  王韻雅
中    華    民    國    99    年    6     月    10    日
附表：
┌─────┬──────────────┬────────────┐
│ 編號     │扣案物品名稱                │扣案物品數量            │
├─────┼──────────────┼────────────┤
│   1      │第一級毒品海洛因（保管字號：│2 包（合計淨重7.94公克，│
│          │臺灣桃園地方法院檢察署96年  │空包裝總重1.11公克）    │
│          │度保管字9709號）            │                        │
├─────┼──────────────┼────────────┤
│   2      │第二級毒品甲基安非他命（保管│4 包（總毛重13.86 公克，│
│          │字號：臺灣桃園地方法院98年度│空包裝總重1.06公克，因鑑│
│          │刑管字第0286號）            │驗使用0.07公克）        │
├─────┼──────────────┼────────────┤
│   3      │白色粉末（保管字號：臺灣桃園│1 包（淨重6.06公克，經鑑│
│          │地方法院98年度刑管字第0286號│定無法定毒品成分，空包裝│
│          │）                          │重0.79公克）            │
├─────┼──────────────┼────────────┤
│   4      │香菸（保管字號：臺灣桃園地方│1件                     │
│          │法院98 年度刑管字第0286號） │                        │
├─────┼──────────────┼────────────┤
│   5      │黑大衛香菸盒（保管字號：臺灣│1個                     │
│          │桃園地方法院98年度刑管字第  │                        │
│          │0286號）                    │                        │
├─────┼──────────────┼────────────┤
│   6      │小夾鍊袋（保管字號：臺灣桃園│59枚                    │
│          │地方法院98年度刑管字第0286  │                        │
│          │號）                        │                        │
├─────┼──────────────┼────────────┤
│   7      │電子磅秤（保管字號：臺灣桃園│2個                     │
│          │地方法院98年度刑管字第0286  │                        │
│          │號）                        │                        │
├─────┼──────────────┼────────────┤
│   8      │安非他命殘渣袋（保管字號：臺│20枚                    │
│          │灣桃園地方法院98年度刑管字第│                        │
│          │0286號）                    │                        │
├─────┼──────────────┼────────────┤
│   9      │小夾鍊袋（保管字號：臺灣桃園│58枚                    │
│          │地方法院98年度刑管字第0286  │                        │
│          │號）                        │                        │
├─────┼──────────────┼────────────┤
│   10     │毒品吸食器（保管字號：臺灣桃│2組                     │
│          │園地方法院98年度刑管字第0286│                        │
│          │號）                        │                        │
├─────┼──────────────┼────────────┤
│   11     │中夾鍊袋（保管字號：臺灣桃園│27枚                    │
│          │地方法院98年度刑管字第0286  │                        │
│          │號）                        │                        │
├─────┼──────────────┼────────────┤
│   12     │攪拌器（保管字號：臺灣桃園地│1個                     │
│          │方法院98年度刑管字第0286 號 │                        │
│          │）                          │                        │
├─────┼──────────────┼────────────┤
│   13     │尿液（保管字號：臺灣桃園地方│1瓶                     │
│          │法院98年度刑管字第0286號）  │                        │
│          │                            │                        │
├─────┼──────────────┼────────────┤
│   14     │小鐵盒（保管字號：臺灣桃園地│1個                     │
│          │方法院98年度刑管字第0286 號 │                        │
│          │）                          │                        │
└─────┴──────────────┴────────────┘

司法院資訊處製作；財團法人民間司法改革基金會備份。
